臺灣板橋地方法院刑事判決　　 　　　　93年度簡上字第670號
　　上　訴　人
　　即　被　告　甲○○
右列被告因偽造文書案件，不服本院中華民國93年11月4 日93年
度簡字第4153號之第一審判決（聲請簡易判決處刑案號：93年度
偵字第11916 號），提起上訴，本院管轄之第二審合議庭判決如
左：
    主  文
上訴駁回。
    事  實
一、甲○○於民國86年間，因前後2 次違反麻醉藥品管理條例，
    分別經台灣高等法院及本院以86年度上易字3469號、86年度
    易字第7644號判決判處有期徒刑8 月及7 月均確定，上開二
    罪接續執行，於87年12月15日假釋出監交付保護管束，於88
    年1 月24日保護管束期滿執行完畢（不構成累犯）。嗣於92
    年間因違反毒品危害防制條例案件，經臺灣臺北地方法院以
    92年度簡字第3328號判決判處有期徒刑5 月確定，現在於臺
    灣臺北監獄執行中。甲○○因知悉已遭通緝在案，為求掩飾
    身份，遂與姓名、年籍不詳之成年男子，共同基於變造他人
    駕駛執照，復持以行使之犯意聯絡，而於民國93年2 、3 月
    間某日，在臺北縣土城市○○路及明德路口之「肯德基速食
    餐飲店」內，先交付自己照片予該不詳之人，再由該不詳之
    人將該照片換貼在乙○○駕駛執照之照片欄內，順利變造駕
    照成功後，甲○○遂以新台幣三千元之代價，購入該變造駕
    照。嗣於93年3 月24日上午11時許，甲○○因涉犯毒品案件
    ，在臺北縣鶯歌鎮○○街20巷巷口為警查獲，其於警方查驗
    身份時，主張其為乙○○本人，並為圖徹底掩飾身份，復基
    於偽造乙○○簽名之犯意，在臺北縣政府警察局三峽分局鶯
    歌分駐所員警詢問，以及本署檢察官偵訊時冒名應訊，而接
    續在如附表所示編號(一)、(四)、(五)、(六)、(七)、(八)等文件上，偽
    造「乙○○」之署押（含簽名及指印），且接續在如附表所
    示編號(二)所示之逮捕通知書二份上偽造「乙○○」之署押（
    含簽名及指印），及基於行使偽造私文書之犯意，在如附表
    所示編號(三)之自願受搜索同意書上偽造「乙○○」之署押（
    含簽名及指印）而偽造私文書，足生損害於「乙○○」及警
    方查緝刑事案件並建檔管理之正確性，並進而持向臺北縣警
    察局三峽分局員警行使，以表示收受各該同意書、通知書之
    意，而為行使。嗣經臺灣板橋地方法院檢察署就前開毒品案
    偵訊真正之乙○○時，始悉上情。
二、案經臺灣板橋地方法院檢察署檢察官自動檢舉偵查後聲請簡
    易判決處刑。
    理  由
一、右揭犯罪事實，業據被告甲○○於該署偵查中坦承不諱，復
    有上開被告偽造之「乙○○」署押所附之文件在卷足憑，且
    依被告以乙○○名義於司法警察機關應訊時所捺印之指紋卡
    片，經送內政部警政署刑事警察局鑑定之結果，認與該局存
    檔之本件被告之十指指紋相符，有內政部警政署刑事警察局
    93年7 月2 日行紋字第0930133847號鑑驗書一紙附卷可稽，
    足證被告之自白確與事實相符，應可採信。本件事證明確，
    被告犯嫌堪予認定。
二、核被告甲○○所為，就其以自己照片交由某年籍姓名不詳之
    成年男子換貼在「乙○○」之駕駛執照後進而持以證明身分
    部份，係犯刑法第216 、212 條之行使變造特種文書罪。被
    告與該姓名年籍不詳之成年男子間，就該行使變造特種文書
    之犯行間，有犯意聯絡及行為分擔，為共同正犯。就其於附
    表(一)、(四)、(五)、(六)、(七)、(八)之文件上偽造乙○○之簽名部份
    ，係犯刑法217 條之偽造署押罪。就其於警詢筆錄、口卡片
    、搜索扣押筆錄、姓名對照表、指認照片、檢察官訊問筆錄
    等文件上偽造乙○○署押，係出於單一犯意侵害一個法益之
    接續行為，為接續犯，應論以單純一罪。就其在附表編號(二)
    、(三)之逮捕通知書及自願受搜索同意書上偽造乙○○署押部
    份，因其表示有收受該同意書、通知書之意，該通知書、同
    意書已具備私文書性質，被告已非單純偽造署押，且被告將
    該文書交承辦員警收受，故係犯刑法216 、210 之行使偽造
    私文書罪。被告在各通知書、同意書上偽造署押之行為，係
    偽造該私文書之部份行為，為偽造私文書罪所吸收，不另論
    罪。被告多次在附表編號(二)、(三)逮捕通知書及自願受搜索同
    意書多次偽造乙○○之簽名而行使偽造私文書，均係在單一
    犯意下侵害一個法益之接續行為，為接續犯，屬單純一罪。
    被告所犯共同行使變造特種文書、偽造署押與行使偽造私文
    書等罪間，有方法結果之牽連關係，應依牽連犯之規定從一
    重之行使偽造私文書罪處斷。原審以被告罪證明確，而適用
    刑事訴訟法第449 條第3 項、第454 條第2 項、第450 條第
    1 項、刑法第216 條、第210 條、第28條、第212 條、第
    217 條第1 項、第55條、第41條第1 項前段、第219 條，罰
    金罰鍰提高標準條例第1 條前段、第2 條，量處有期徒刑6
    月，如易科罰金，以3 百元折算1 日，併宣告沒收偽造之「
    乙○○」署押（含簽名16枚、指印30枚），經核認事用法，
    均無違誤，量刑亦屬適當。
三、被告上訴意旨略以：其不服臺灣板橋地方法院93年度簡字第
    4153號刑事簡易判決，僅依法於期日內提出上訴，上訴人及
    被告甲○○，理由容后再補等語。惟查：本件上訴人即被告
    甲○○對犯罪事實已於警詢、偵訊及原審訊問時自白在卷，
    復就該相同事實提起上訴時，亦未提出任何書狀或言詞表明
    其不服理由及所憑證據為何，且上訴人經本院多次合法傳喚
    ，均無正當理由即不到庭，從而，本件上訴自為無理由，應
    予駁回。
四、被告經合法傳喚，無正當理由不到庭，爰依刑事訴訟法第37
    1 條規定，不待其陳述，由檢察官一造辯論而逕行判決，併
    此敘明。
據上論斷，應依刑事訴訟法第455 條之1 第1 項、第3 項、第
368 條，第371條，判決如主文。
本案經檢察官陳鴻濤到庭執行職務。
中　　華　　民　　國　　94　　年　　2 　　月　　17　　日
                           ?臺灣板橋地方法院刑事第9 庭
                           ?  審判長法  官　胡 堅 勤
                               ?    法　官　李 君 豪
                                 ?　法  官  王 瑜 玲
上列正本證明與原本無異。
不得上訴。
                                     書記官  吳 詩 琳
中　　華　　民　　國　　94　　年　　2 　　月　　17　　日
附錄本案論罪科刑法條：刑法第216 條、第212 條、第210 條、
第217 條
刑法第216 條：
行使第210 條至第215 條之文書者，依偽造、變造文書或登載不
實事項或使登載不實事項之規定處斷。
刑法第212 條：
偽造、變造護照、旅券、免許證、特許證及關於品行、能力服務
或其他相類之證書、介紹書，足以生損害於公眾或他人者，處一
年以下有期徒刑、拘役或三百元以下罰金。
刑法第210 條：
偽造、變造私文書，足以生損害於公眾或他人者，處五年以下有
期徒刑。
刑法第217 條第1 項：
偽造印章、印文或署押，足以生損害於公眾或他人者，處三年以
下有期徒刑。
附表：
┌──┬───────────┬───────────┐
│編號│   物             品  │ 偽造之署押名稱及個數 │
├──┼───────────┼───────────┤
│(一)  │93年3 月24日臺北縣政府│「乙○○」之簽名共5 枚│
│    │警察局三峽分局鶯歌分駐│、指印14枚            │
│    │所調查筆錄一件        │                      │
├──┼───────────┼───────────┤
│(二)  │同日逮捕通知書2份     │「乙○○」之簽名共3 枚│
│    │                      │、指印共4枚           │
├──┼───────────┼───────────┤
│(三)  │同日自願受搜索同意書1 │「乙○○」之簽名共1 枚│
│    │份                    │、指印共1 枚          │
├──┼───────────┼───────────┤
│(四)  │同日搜索扣押筆錄1份   │「乙○○」之簽名共3 枚│
│    │                      │、指印共3 枚          │
├──┼───────────┼───────────┤
│(五)  │同日指認照片1份       │「乙○○」之簽名共1 枚│
│    │                      │、指印共5 枚          │
├──┼───────────┼───────────┤
│(六)  │口卡片1件             │「乙○○」之簽名共1 枚│
│    │                      │、指印共1 枚          │
├──┼───────────┼───────────┤
│(七)  │三峽分局查獲毒品危害防│「乙○○」之簽名共1 枚│
│    │制條例案姓名對照表1件 │、指印共1 枚          │
├──┼───────────┼───────────┤
│(八)  │93年3 月24日臺灣板橋地│「乙○○」之簽名共1 枚│
│    │方法院檢察署檢察官訊問│                      │
│    │筆錄                  │                      │
└──┴───────────┴───────────┘
